【裁判字號】    90,訴,57
【裁判日期】    900131
【裁判案由】    毒品危害防制條例
【裁判全文】
臺灣臺中地方法院刑事判決                              九十年度訴字第五七號
    公  訴  人  臺灣臺中地方法院檢察署檢察官
    被      告  甲○○
右列被告因毒品危害防制條例案件，經檢察官提起公訴（八十九年度毒偵字第七０一
七號號），本院判決如左：
    主  文
甲○○連續施用第一級毒品，累犯，處有期徒刑玖月，扣案之第一級毒品海洛因（淨
重零點陸壹公克）沒收銷毀之；又連續施用第二級毒品，累犯，處有期徒刑伍月。應
執行有期徒刑壹年，扣案之第一級毒品海洛因（淨重零點陸壹公克）沒收銷燬之。
    事  實
一、甲○○因違反槍砲彈藥刀械管制條例案件，經臺灣高等法院臺中分院判處有期徒
    刑八月確定，於民國八十七年三月二十七日執行完畢。又因施用毒品案件，經依
    本院以八十七年度訴字第一二七七號裁定送觀察、勒戒後，認無繼續施用毒品之
    傾向，由本院於八十七年九月十五日以上開案件判決免刑確定。詎甲○○復基於
    概括之犯意，自八十九年八月中旬起至八十九年十月二十九日止，在台中縣大甲
    鎮○○路八九號其住處等地，先將第一級毒品海洛因，摻入香煙中，點火吸食之
    方式，連續施用第一級毒品海洛因，將第二級毒品安非他命置於玻璃吸食器內，
    再以火燒烤，吸食所產生之霧化氣體之方式，連續施用第二級毒品安非他命。嗣
    於八十九年十月三十日凌晨一時二十分許，在台中市○○路○段三號為警查獲，
    並扣得其所有供施用之第一級毒海洛因（淨重０．六一公克），經採取其尿液送
    台中市衛生局、長昕生活事業股份有限公司祈東新分公司檢驗結果，安非他命類
    及鴉片類均呈陽性反應，並由檢察官向本院聲請將陳裕峰送勒戒處所觀察勒戒，
    由本院於同日以八十九年度毒聲字第六四五三號裁定送觀察、勒戒，經觀察、勒
    戒後，認有繼續施用毒品傾向。
二、案經台中市警察局第二分局移送臺灣臺中地方法院檢察署檢察官偵查起訴。
    理  由
一、被告甲○○對在上述時、地施用第一、二級毒品海洛因、安非他命之事實，均坦
    白承認，且有海洛因命（淨重０．六一公克）扣案可證，而被告於八十九年十月
    三十日分別經台中市警察第二分局及勒戒處所採取尿液檢驗結果，安非他命類及
    鴉片類均呈陽性反應，此有臺中市衛生局煙毒尿液檢驗成績書、委託鑑驗尿液編
    號與真實姓名對照表及臺灣臺中看守所附設勒戒處所委託長昕生活事業股份有限
    公司祈東分公司濫用藥物尿液檢驗報告書各一紙在卷可稽，另扣案之白色粉末，
    經送請法務部鑑定，其檢驗結果為「送驗白粉含有第一級第六項毒品海洛因成分
    ，淨重０．六一公克」，亦有法務部調查局鑑定通知書附卷可參，足證被告之自
    白與事實相符。又被告前因施用施用毒品案件，經依本院八十七年度訴字第一二
    七七號裁定送觀察、勒戒後，認無繼續施用毒品之傾向，由本院以上開案件判決
    免刑確定；被告於免刑判決後五年內再犯毒品危害防制條例第十條之罪，經檢察
    官向本院聲請送觀察、勒戒後，認有繼續施用毒品傾向，有本院八十九年毒聲字
    第六四五三號刑事裁定及臺灣臺中看守所附設勒戒所八十九年十一月十三日中
    所正總字第二一九九號函送之證明書在卷可參。本件事證明確，被告犯行足以認
    定，應依法論科。
二、核被告所為，係犯毒品危害防制條例第十條第一項施用第一級毒品罪、第二項施
    用第二級毒品罪。被告為施用而持有第一、二級毒品，其持有之低度行為已為施
    用之高度行為所吸收，均不另論罪。其先後多次施用第一級毒品及第二毒品犯行
    ，時間緊接，罪名相同，顯係基於概括犯意反覆實施，均應依連續犯之規定論以
    一罪，並加重其刑。又其所犯連續施用第一級毒品與連續施用第二級毒品二罪，
    犯意個別，犯罪構成要件亦不相同，應分論併罰。被告曾因違反槍砲彈藥刀械管
    制條例案件，經臺灣高等法院臺中分院判處有期徒刑年八月確定，並於八十七年
    三月十七日執行完畢後，有臺灣臺中地方法院檢察署刑案資料查註紀錄表在卷可
    稽，被告五年以內再犯本件有期徒刑以上之罪，均為累犯，應依刑法第四十七條
    規定分別加重其刑。爰審酌被告犯罪之動機、目的、手段、本件犯罪之情節及其
    施用毒品之期間長短、次數，及施用毒品犯罪原具自戕性格，並犯罪後坦承犯行
    ，態度良好等一切情狀，量處如主文所示之刑，並定其應執行刑，以示懲儆。扣
    案之海洛因（淨重０．六一公克），為第一級毒品，應依毒品危害防制條例第十
    八條第一項前段之規定，併宣告沒收銷燬之。
據上論斷，應依刑事訴訟法第二百九十九條第一項前段，毒品危害防制條例第十條第
一項、第二項、第十八條第一項前段、第二十條第三項，刑法第十一條前段、第五十
六條、第四十七條、第五十一條第五款，判決如主文。
中      華      民      國      九十        年    一        月  三十一  日
                                  臺灣臺中地方法院刑事第一庭
                                      法  官  林  三  元
右正本證明與原本無異。
如不服本判決，應於送達後十日內向本院提出上訴狀（須附繕本），上訴於台灣高等
法院台中分院。
          書記官
中      華      民      國      九十        年    一        月  三十一  日
附錄：本案論罪科刑法條全文
毒品危害防制條例第十條第一項：
施用第一級毒品者，處六月以上五年以下有期徒刑。
毒品危害防制條例第十條第二項：
施用第二級毒品者，處三年以下有期徒刑。


司法院資訊處製作；財團法人民間司法改革基金會備份。
